# 关于与资产相关政府补助问题

提问人：wx_5dc3bc5d30f5 时间：2020-01-03 11:36:14
请教，企业收到一笔与一项固定资产相关的政府补助，采用总额法确认，全额确认为递延收益，该固定资产折旧计管理费用，那递延收益随着固定资产折旧而摊销的时候一定要计入其他收益吗 能不能去调整折旧费呢

回答人：chenyiwei
既然已经明确采用总额法核算该类政府补助，则政府补助摊销的影响数应当是计入其他收益，而不是冲减管理费用，否则变成既不是总额法也不是净额法了。